

SOBRE MI

Tengo 27 años y vivo en Buenos Aires - ARG. Durante mi tiempo libre me gusta diseñar prototipos de aplicaciones móviles e ir integrando las mismas a los diferentes servicios que Google brinda, como Firebase. Me encuentro en constante capacitación dentro del ámbito tecnológico en busca de mejorar y actualizar mis conocimientos.

INFO Y CONTACTO

Correo: gonzalo.gauto@gmail.com Git: https://github.com/Gonzaa25

Tel: 1536690528 Dni: 38069341 Edad: 27 años

Fecha de nacimiento: 25/12/93 Dirección: Batallan 3357(3 DE

FEBRERO)

EXPERIENCIA

ZOOLOGIC

IMPLEMENTACIÓN

Octubre 2020 - Presente

Realizar las tareas necesarias para asegurar la óptima utilización del sistema acorde a la necesidad planteada por el cliente, permitiendo obtener beneficios en la utilización del sistema. Efectuar el relevamiento, presupuesto, implementación y seguimiento de la puesta en marcha del módulo a implementar. Coordinar las tareas a realizar de los distintos departamentos que participen de la implementación. Efectuar la parametrización del sistema y realizar la capacitación de cada uno de los puestos de trabajos que participan en los procesos o circuitos definidos. Realizar el desarrollo del cliente con respecto a la utilización de cada uno de los módulos existentes en el sistema y estrechar el vínculo existente entre la empresa y el cliente.

MESA DE AYUDA – DRAGONFISH Octubre 2020 – Presente

Soporte correspondiente al sistema de facturación DRAGONFISH. Soporte de nivel 1 para todos los clientes de la empresa con dicho sistema. Se asiste en los circuitos de venta, importación, exportación, etc. Mantenimiento y corrección de errores.

RETAIL SUPPORT – DRAGONFISH NIKE Septiembre 2015 - Noviembre 2019

Soporte correspondiente al sistema de facturación DRAGONFISH (Versión exclusiva para NIKE ARG), el mismo fue utilizado por varios locales de la marca, por lo que el trabajo consiste en elaborar reportes mediante el sistema mismo o por SQL, controlar y mantener las bases de datos que contienen la información, revisar interfaces que se exportan y se reciben de SAP. Colaborar con los demás sectores de la marca, como los de finanzas y auditorias

MESA DE AYUDA – LINCE Abril 2015 - Septiembre 2015

Soporte correspondiente al sistema de facturación LINCE INDUMENTARIA, el mismo es utilizado por varios locales de ropa en la argentina, por lo que el trabajo consiste en resolver cualquier problema o consulta que tenga el cliente.

GOBIERNO DE LA CIUDAD

PASANTIA – PLAN CONECTAR IGUALDAD Marzo – Julio 2012

Encargado del mantenimiento y puesta en funcionamiento de las maquinas a repartir en cada colegio técnico de la ciudad de buenos aires.

EDUCACIÓN

ESCUELA TÉCNICA Nº12 LIBERTADOR GRAL. SAN MARTÍN

TÉCNICO EN COMPUTACIÓN Marzo 2007 - Diciembre 2012

Promedio: 7.50

CURSOS Y CERTIFICACIONES

THE COMPLETE 2020 FLUTTER DEVELOPMENT BOOTCAMP WITH DART

UDEMY – COMPLETADO CON CERTIFICADO Abril 2020

DESARROLLO DEL LADO SERVIDOR: NODEJS, EXPRESS Y MONGODB

COURSERA – EN CURSO Septiembre – Presente

INTRODUCCIÓN A LA PROGRAMACIÓN CON PYTHON

COURSERA – EN CURSO Septiembre – Presente

CONOCIMIENTOS

- MICROSOFT ACCESS, WORD Y EXCEL INTERMEDIO
- BASES DE DATOS SQL INTERMEDIO
- C# Y C++ INTERMEDIO
- PHOTOSHOP Y LIGHTROOM BÁSICO
- FLUTTER INTERMEDIO/AVANZADO
- FIREBASE INTERMEDIO
- MYSQL BÁSICO
- INGLÉS INTERMEDIO

INTERESES

Soy una persona interesada en el desarrollo de aplicaciones móviles. Desde el 2017 empecé con Flutter desde su lanzamiento en el cual aprendí mucho sobre la integración con Firebase y todas sus herramientas. Actualmente busco mi primer trabajo dentro del ambiente de programación backend y/o frontend.

INFO Y CONTACTO

Correo: gonzalo.gauto@gmail.com Git: https://github.com/Gonzaa25

Tel: 1536690528 Dni: 38069341 Edad: 26 años

Fecha de nacimiento: 25/12/93 Dirección: Batallan 3357(3 DE

FEBRERO)